臺灣高等法院臺中分院民事裁定　100年度抗字第34號
抗　告　人　賴惠美
相　對　人　陳謝淑貞
上列抗告人與相對人間聲明異議事件，對於民國99年11月29日臺
灣彰化地方法院99年度事聲字第81號裁定，提起抗告，本院裁定
如下：
    主  文
抗告駁回。
抗告程序費用由抗告人負擔。
    理  由
一、抗告意旨略以：本件經臺灣彰化地方法院（下稱彰化地院）
    民事執行處（下稱執行法院）命抗告人自動履行後，抗告人
    即商請建商前來拆除，然相對人多次藉詞阻撓，拒讓抗告人
    自動拆除，詎抗告人自行拆除後，相對人竟以其支付拆除業
    者新臺幣（下同）39,000元應納入執行費用，聲請命抗告人
    給付，該筆違約金顯非必要執行費用。況抗告人既已拆除系
    爭房屋並已騰空土地，執行處自應駁回相對人強制執行之聲
    請，而不得未經確認抗告人已否拆除騰空交還，遽指抗告人
    未履行並命抗告人自動履行，或逕行拆除地上物，命抗告人
    繳納執行費用。又相對人所僱用之業者於民國（下同）99年
    6月24日自承當日沒辦法施工，既係因業者自身因素無法施
    工，何有給付違約金之必要，顯見相對人稱已給付違約金云
    云並不實在，是該筆違約金非屬強制執行之必要費用，原裁
    定將該筆金額列入確定執行費用，依法不合。爰提起抗告，
    聲請廢棄原裁定等語。
二、按強制執行之費用，以必要部分為限，由債務人負擔。債權
    人因強制執行而支出之費用，得求償於債務人者，得準用民
    事訴訟法第91條之規定，向執行法院聲請確定其數額，法院
    未於訴訟費用之裁判確定其費用額者，第一審受訴法院於該
    裁判有執行力後，應依聲請以裁定確定之；確定之訴訟費用
    額，應於裁定送達之翌日起，加給按法定利率計算之利息，
    民事訴訟法第91條第1、3項分別定有明文。
三、查本件相對人執彰化地院93年度簡上字第41號確定民事判決
    ，於98年11月11日聲請執行法院對抗告人強制執行，經執行
    法院於同年11月17日發函定期並囑託彰化縣北斗地政事務所
    於99年1月8日現場測量，及通知相對人應於上開期日前逕向
    該地政事務所繳納勘測費用；經地政人員於同年1月8日現場
    標明應拆除範圍，執行法院於當日即對抗告人發自動履行命
    令，惟抗告人逾期並未自動履行，執行法院再於同年5月19
    日定於同年6月24日強制拆除，並發函上開地政事務所屆期
    至現場協助測量，及通知相對人應於上開期日前逕向該地政
    事務所繳納勘測費用、命相對人於該期日準備拆除機具器材
    、工人等，以利執行，嗣於同年6月24日經地政人員指明拆
    除位置，執行法院即當場諭知由相對人僱工拆除系爭執行標
    的，惟抗告人於翌日即25日提出其他廠商之估價單，執行法
    院即於同年月29日以抗告人所陳報之拆除廠商工程費用較為
    低廉，宜由其自行拆除等語，並改發自動履行命令，嗣後抗
    告人始自行拆除完畢。上開經過，業經本院調閱該院98年度
    司執字35297號執行卷宗查明屬實。又相對人聲請確定執行
    費用，經原法院司法事務官以99年司執聲字第12號裁定抗告
    人應負擔執行費用48,582元，及依民事訴訟法第91條第3項
    規定計付法定遲延利息。嗣抗告人不服司法事務官所為處分
    ，聲明異議，原裁定認異議無理由，駁回抗告人之異議，此
    有彰化地院99年司執聲字第12號、99年事聲字第81號卷宗可
    憑。
四、次查，本件依前述執行經過，可知相對人於98年11月11日聲
    請強制執行時，抗告人並未自行拆除系爭執行標的，經前揭
    執行程序之後，抗告人始於99年6月底以後僱工拆除，是抗
    告人指稱執行法院應駁回相對人強制執行之聲請，不得命抗
    告人給付執行費用云云，即屬無據。又查，相對人主張其因
    本件執行程序，遭原僱工之拆除廠商佳煒營造有限公司（下
    稱佳煒公司）沒收違約金39,000元等語，業據其提出估價單
    1紙為憑，並於本院補提佳煒公司出具之沒收違約金39000元
    證明書各1紙為證，堪信屬實。再者，本件既因抗告人未依
    執行法院自動履行命令自為拆除，始經執行法院定強制拆除
    期日並命相對人於當日準備拆除機具器材、工人等，是相對
    人自有必要僱請拆除廠商或工人以於當日執行拆除工作，且
    執行法院於執行期日並命相對人進行強制拆除，雖嗣因抗告
    人自行覓得之廠商施工費用較低廉，執行法院乃改命由其自
    行拆除，惟相對人既已依執行法院命令而僱請拆除廠商到場
    ，且因實際未由廠商施工而遭沒收預付之定金39,000元作為
    違約金，是該部分金額應屬必要執行費用之一部分。抗告意
    旨雖陳稱：執行法院命抗告人自動履行後，抗告人即商請建
    商前來拆除，然相對人多次藉詞阻撓，拒讓抗告人自動拆除
    ，是不應將上述39,000元列入執行費用云云。惟查，上開強
    制執行事件，自執行法院於99年1月8日對抗告人發自動履行
    命令後，迄執行法院另定同年6月24日執行期日止，抗告人
    僅曾於同年月8日具狀陳稱：請相對人拆除時勿多拆除，否
    則將提刑事告訴等語，惟其未曾陳報其欲自行拆除而遭阻撓
    之情形，嗣經執行法院再命抗告人自行拆除後，其再於同年
    7 月1日具狀陳稱：據相對人告知，如抗告人拆除時傷及相
    對人之建物要請求賠償等語，此有上開執行卷宗可憑，則抗
    告人既係在同年6月24日之後始進行自行拆除，自不得認相
    對人僱請拆除廠商於99年6月24日到場係無必要，抗告人此
    部分主張即不可採。
五、又相對人主張除上開39,000元外，本件執行案件併支出執行
    費1,582元、測量規費8,000元，業據提出執行費收據1紙及
    地政規費徵收聯單2紙為證，均核屬必要之執行費用，是本
    件相對人支出之必要執行費用合計為48,582元。原法院司法
    事務官據以處分，即無不合，原裁定駁回抗告人之異議，洵
    屬正當。抗告意旨，仍執前詞，指摘原裁定不當，聲明廢棄
    ，為無理由。
據上論結，本件抗告為無理由，依民事訴訟法第495條之1第1項
、第449條第1項、第95條、第78條，裁定如主文。
中    華    民    國   100    年    3     月    22    日
                民事第七庭    審判長法  官  饒鴻鵬
                                    法  官  李平勳
                                    法  官  張瑞蘭
以上正本係照原本作成。
不得再抗告。
                                    書記官  康孝慈
中    華    民    國   100    年    3     月    24    日
                                                      Ａ